【裁判字號】    89,上易,4536
【裁判日期】    900116
【裁判案由】    妨害風化
【裁判全文】
臺灣高等法院刑事判決                          八十九年度上易字第四五三六號
    上  訴  人  臺灣臺北地方法院檢察署檢察官
    被      告  盧政昇
右上訴人因被告妨害風化案件，不服臺灣台北地方法院八十九年度易字第一三０二號
，中華民國八十九年十月四日第一審判決（聲請簡易處刑案號：臺灣台北地方法院檢
察署八十九年度偵字第五三九四號，原審認為不得適用簡易處刑程序，改依通常程序
審理）提起上訴，本院判決如左：
    主  文
上訴駁回。
    理  由
一、本案經本院審理結果，認第一審判決對被告甲○○為無罪之諭知，核無不當，應
    予維持，並引用第一審判決書記載之證據及理由。
二、檢察官上訴意旨以：被告所販售之物品，在客觀上難謂不足以刺激或滿足性慾，
    並引起普通一般人羞恥或厭惡之道德感，自為有礙社會風化之物品云云。
三、經查本件公訴人認被告涉有右揭犯行，無非係以被告甲○○自承有販賣充氣娃娃
    、按摩棒、潤滑油之事實，並有扣案之上揭物品為其主要之論據。訊據被告固承
    認有販賣充氣娃娃、按摩棒及潤滑油之事實，並查：刑法第二百三十五條第一項
    規定，散布、播送或販賣猥褻之文字、圖畫、聲音、影像或其他物品者，處以刑
    罰。該條項所謂之猥褻物品，乃指一切客觀上足以刺激或滿足性慾，並引起普通
    一般人羞恥或厭惡的道德感情，有礙於社會風化之物品而言。又有關風化之觀念
    ，常隨社會之發展、風俗之變異而有所不同，是該條項猥褻物品之認定，應隨時
    代之進步及社會之開放而有所調整。（大法官會議釋字第四○七號解釋可資參照
    ）另按猥褻一詞係法律上的不確定法律概念，其認定標準，在不同時代亦有不同
    標準，應依各該時代之道德標準、禮俗規範及生活習慣定之。即有關風化之觀念
    ，常隨社會之發展、風俗之變異而有所不同。因之，刑法第二百三十五條猥褻物
    品之概念，亦應隨時代進步及社會之開放而有所調整。所謂「法隨時轉」即此涵
    義。揆諸刑法第二百三十五條關於妨害風化之立法目的，意在遏止猥褻物品流傳
    達於社會公眾，因而助長淫風，破壞社會善良風俗，故設刑罰規定，以資禁制，
    如猥褻物品僅供己或僅供極少數特定人觀覽，未達危害社會秩序，即屬個人自由
    權限範疇之情形，縱有違一般人之道德感情，但法律即不應賦予刑罰之制裁效果
    。本件被告所販售之物品雖係仿男女性器官所製之塑膠製品，惟與真實男女性器
    官明顯不同，尚不足以引起一般人之性慾及厭惡，且上開物品非但合法提供無性
    伴侶之人適當解決性需求之方式，亦有助於降低性犯罪及色情交易之氾濫，實無
    認定係猥褻物品之必要。綜上，本件既認定充氣娃娃、按摩棒等物非刑法第二百
    三十五條第一項之猥褻物品，不能證明被告有妨害風化之犯行，自應為被告無罪
    之諭知。原審判決被告無罪，即屬正確，檢察官仍執前詞上訴指摘原判決不當，
    為無理由，應予駁回。
四、據上論結，應依刑事訴訟法第三百七十三條、第三百六十八條，判決如主文。
本案經檢察官林占青到庭執行職務。

中    華    民    國      九十      年      一        月     十六      日
                               臺灣高等法院刑事第九庭
                                    審判長法  官  李  文  成
                                          法  官  何  菁  莪
                                          法  官  周  盈  文
右正本證明與原本無異。
不得上訴。
                                          書記官  余  姿  慧
中    華    民    國      九十    年        一        月      十六      日

司法院資訊處製作；財團法人民間司法改革基金會備份。
